【裁判字號】    97,訴,1533
【裁判日期】    971107
【裁判案由】    毒品危害防制條例
【裁判全文】
臺灣板橋地方法院刑事判決              97年度訴字第1533號
公  訴  人  臺灣板橋地方法院檢察署檢察官
被      告  乙○○
                    樓
            甲○○
                    樓
              （現另案於臺灣桃園女子戒治所強制戒治中）
上列被告因違反毒品危害防制條例案件，經檢察官提起公訴（97
年度偵字第6427號），由本院合議庭裁定改依簡式審判程序審理
，並判決如下：
    主  文
乙○○轉讓第壹級毒品，累犯，處有期徒刑壹年壹月。
甲○○轉讓第壹級毒品，處有期徒刑壹年。
    事  實
一、乙○○前曾於94、95年間因竊盜、違反毒品危害防制條例案
    件，分別經臺灣花蓮地方法院（下稱花蓮地方法院）、臺灣
    板橋地方法院（下稱本院）以95年度林簡字第84號、95年度
    訴字第722 號及95年度簡字第6927號各判處有期徒刑4 月、
    應執行有期徒刑1 年6 月及有期徒刑5 確定，其後經減刑並
    合併定應執行有期徒刑1 年1 月，甫於96年7 月25日執行完
    畢，猶不知悔改，竟基於轉讓第1 級毒品海洛因之犯意，於
    97 年2月9 日19時許，在其位於臺北縣土城市○○路○ 段
    164 巷5 弄7 號18  樓住處內，無償轉讓第1 級毒品海洛因
    約0.2 公克，供其友人甲○○施用（所犯施用毒品部分，另
    由檢察官偵辦）；而甲○○亦基於轉讓第1 級毒品海洛因之
    犯意，另於97年2 月11日某時，在上開同一地點，無償轉讓
    第1 級毒品海洛因約0.2 公克，供乙○○施用（所犯施用毒
    品部分，另由本院判決確定）。嗣於97年2 月13日16時20分
    許，在臺北縣土城市○○路○ 段164 巷5 弄7 號前騎樓處，
    為警發現乙○○形跡可疑而向前盤查，經乙○○自願偕同警
    方返至上開住處實施搜索，並扣得海洛因殘渣袋4 個、分裝
    袋26個、玻璃吸食器1 個、注射針筒1 支、分裝勺3 支及電
    子磅秤1 台等物，此間將在場之甲○○一併帶回警局偵訊，
    再自甲○○身上查獲第1 級毒品海洛因4 小包（毛重各為
    0.28 公 克、0. 67 公克、0.21公克、0.49公克）及第2 級
    毒品安非他命3 小包（毛重各為0.25公克、0. 24 公克、
    0.35公克），始循線知悉上情。
二、案經臺北縣政府警察局土城分局報告臺灣板橋地方法院檢察
    署檢察官偵查起訴。
    理  由
一、上開犯罪事實，業經被告乙○○、甲○○於警詢時及本院準
    備程序中供承不諱，除互核大致相符之外，且被告乙○○、
    甲○○2 人本身均有施用毒品海洛因之犯行，分別經本院97
    年度訴字第1391號判處應執行有期徒刑2 年2 月確定及本院
    97年度毒聲字第773 號裁定送強制戒治一情，亦有臺灣高等
    法院被告前案紀錄表各1 份在卷可按；此外，復有查獲被告
    甲○○所持有供本身施用之毒品海洛因4 小包可資佐證，足
    認被告乙○○、甲○○自白與事實相符，是以本件事證明確
    ，被告2 人上開犯行堪予認定，應依法論科。
二、按海洛因係毒品危害防制條例第2條第2項第1款所稱之第1級
    毒品，是核被告乙○○、甲○○所為，均係犯上開條例第8
    條第1 項之轉讓第1 級毒品罪。又被告乙○○前曾於94、95
    年間因竊盜、違反毒品危害防制條例案件，分別經花蓮地方
    法院及本院以95年度林簡字第84號、95年度訴字第722 號及
    95 年 度簡字第6927號各判處有期徒刑4 月、應執行有期徒
    刑1 年6 月及有期徒刑5 確定，其後經減刑並合併定應執行
    有期徒刑1 年1 月，甫於96年7 月25日執行完畢一節，有臺
    灣高等法院被告前案紀錄表各1 份在卷可稽，其於5 年以內
    故意再犯本件有期徒刑以上之罪，為累犯，應依刑法第47條
    第1項 規定加重其刑。爰審酌被告2 人均有施用毒品前科紀
    錄，素行不佳，除本身沾染施用毒品之惡習外，同時另提供
    毒品予他人施用，戕害本人及他人之身心甚鉅，惟其2 人於
    本院審理時已願據實坦承犯行，犯後態度尚稱良好，並衡諸
    其生活狀況及轉讓毒品之數量、手段、動機等一切情狀，各
    量處如主文所示之刑，以資警惕。至扣案之海洛因殘渣袋4
    個、分裝袋26個、玻璃吸食器1 個、注射針筒1 支、分裝勺
    3 支及電子磅秤1 台，雖係被告乙○○所有之物，惟與本案
    被告乙○○所為轉讓毒品海洛因之犯行，並無關連性，且業
    經本院97年度訴字第1391號確定判決併予宣告沒收，爰不另
    予宣告沒收；扣案被告甲○○所持有之第1 級毒品海洛因4
    小包（毛重各為0.28公克、0. 67 公克、0.21公克、0.49公
    克）及第2 級毒品安非他命3 小包（毛重各為0.25公克、0.
    24 公 克、0.35公克）雖係查獲之第1 、2 級毒品，惟亦與
    被告甲○○所為轉讓毒品海洛因之犯行，並無關連性，亦不
    予宣告沒收，附此敘明。
三、末按「除被告所犯為死刑、無期徒刑、最輕本刑為3 年以上
    有期徒刑之罪或高等法院管轄第1 審案件者外，於前條第1
    項程序進行中，被告先就被訴事實為有罪之陳述時，審判長
    得告知被告簡式審判程序之旨，並聽取當事人、代理人、辯
    護人及輔佐人之意見後，裁定進行簡式審判程序。」刑事訴
    訟法第273 條之1 第1 項定有明文。查本件被告乙○○、甲
    ○○所犯毒品危害防制條例第8 條第1 項之罪，其法定刑並
    非最輕本刑為3 年以上有期徒刑之罪，且被告2 人於本院97
    年10月23日準備程序進行中，復就被訴之事實為有罪之陳述
    ，經告知被告簡式審判程序之旨，被告2 人及公訴人對於本
    件改依簡式審判程序審理均表示同意，是本院即依前揭刑事
    訴訟法規定，裁定本件進行簡式審判程序，附此敘明。
據上論斷，應依刑事訴訟法第273條之1第1項、第299條第 1項前
段，毒品危害防制條例第8 條第1 項，刑法第11項前段、第47條
第1項，判決如主文。
本案經檢察官黃明絹到庭執行職務。
中    華    民    國    97    年    11    月    7     日
                        刑事第二十庭
                             法  官    楊  仲  農
上列正本證明與原本無異。
如對本判決不服，應於送達後10日內，向本院提出上訴狀。（應
抄附繕本）
                             書記官    陳  香  君
中    華    民    國    97    年    11    月    7     日
附錄本判決論罪之法律條文：
毒品危害防制條例第8條：
轉讓第一級毒品者，處一年以上七年以下有期徒刑，得併科新臺
幣一百萬元以下罰金。
轉讓第二級毒品者，處六月以上五年以下有期徒刑，得併科新臺
幣七十萬元以下罰金。
轉讓第三級毒品者，處三年以下有期徒刑，得併科新臺幣三十萬
元以下罰金。
轉讓第四級毒品者，處一年以下有期徒刑，得併科新臺幣十萬元
以下罰金。
前四項之未遂犯罰之。
轉讓毒品達一定數量者，加重其刑至二分之一，其標準由行政院
定之。


司法院資訊處製作；財團法人民間司法改革基金會備份。
